# 长期股权你投资

提问人：iboy900 时间：2018-04-28 09:51:23
请教： 长期股权投资的减值准备时，成本法下和权益法处理方式有何不同，谢谢

回答人：chenyiwei
对被投资方具有控制、共同控制或重大影响的股权投资，其减值均适用《企业会计准则第 8 号——资产减值》，要求在发生减值迹象时进行减值测试和计提减值准备；作为可供出售金融资产核算的股权投资的减值适用《企业会计准则第 22 号——金融工具确认和计量》，要求在出现减值客观证据（包括但不限于公允价值出现严重或非暂时性下跌）时将公允价值低于账面价值的差额确认为减值损失。